臺灣臺北地方法院民事裁定　　　　　　 100年度財管字第75號
聲　請　人　臺北市政府
法定代理人　郝龍斌
上列聲請人聲請選任遺產管理人事件，本院裁定如下：
    主    文
選任財政部國有財產局臺灣北區辦事處為被繼承人張查某（女，
民前16年8月13日生，身分證統一編號：Ｚ000000000號，經判決
宣告於民國90年11月2日死亡，最後籍設：台北市○○區○○路7
段5巷4弄6號）之遺產管理人。
准對被繼承人張查某之繼承人為承認繼承之公示催告。
被繼承人張查某之繼承人，應自前項公示催告最後登載新聞紙之
日起一年內承認繼承，上述期限屆滿，無繼承人承認繼承時，被
繼承人張查某之遺產，於清償債權，並交付遺贈物後，如有剩餘
即歸屬國庫。
財政部國有財產局臺灣北區辦事處應於收受本裁定之日起20日內
將本裁定登載公報、新聞紙或其他相類之傳播工具，並將登載證
據檢送本院，逾期視為撤回公示催告之聲請。
聲請程序費用新臺幣壹仟元由被繼承人張查某之遺產負擔。
    理    由
一、按繼承開始時，繼承人之有無不明者，由親屬會議於一個月
    內選定遺產管理人，並將繼承開始及選定遺產管理人之事由
    ，向法院報明；親屬會議依前條規定為報明後，法院應依公
    示催告程序，定6 個月以上之期限，公告繼承人，命其於期
    限內承認繼承；又無親屬會議或親屬會議未於前條所定期限
    內選定遺產管理人者，利害關係人或檢察官，得聲請法院選
    任遺產管理人，並由法院依前項規定為公示催告。民法第11
    77條、第1178條分別定有明文。是繼承開始時，繼承人有無
    不明，而無親屬會議或親屬會議未於繼承開始時一個月內選
    定遺產管理人者，利害關係人即得聲請法院選任遺產管理人
    ，並不以先行召集親屬會議為法院選任遺產管理人前置程序
    之必要。
二、聲請意旨略以：被繼承人高四護欠繳民國98年至99年度地價
    稅新台幣（下同）241,824元，已逾滯納期間，高四護於61
    年1月27日死亡，遺有台北市○○區○○段3小段254、271地
    號土地（權利範圍均為2/3），遺產由其配偶張查某繼承，
    惟張查某經法院判決宣告於90年11月2日死亡，因其第二順
    位繼承人張平生死不明，且查無其他繼承人，為此依法聲請
    選任張查某之遺產管理人等語。
三、聲請人主張之事實，業據提出戶籍資料、繼承系統表、本院
    民事判決、財政部財稅資料中心函、本院民事庭函、財政部
    台北市國稅局函、內政部函、本院家事法庭函、台北市稅捐
    稽徵處文山分處函、土地登記謄本、行政院國軍退除役官兵
    輔導委員會函等件為證。復查無張查某之親屬曾經召開親屬
    會議，或曾經議決張查某之遺產管理人，並依民法第1177條
    向本院報明之情形，且張查某亦非由行政院國軍退除役官兵
    輔導委員會列管之榮民，則聲請人聲請本院選任被繼承人張
    查某之遺產管理人，即無不合。爰審酌管理張查某遺產之地
    緣關係與便利性，選任財政部國有財產局臺灣北區辦事處為
    張查某之遺產管理人，且為承認繼承之公示催告。
四、按公示催告之公告，應黏貼於法院之公告處，並登載於公報
    、新聞紙或其他相類之傳播工具；前項登載公報、新聞紙或
    其他相類之傳播工具之日期或期間由法院定之；遺產管理人
    未依前項規定登載者，視為撤回公示催告之聲請，民法第11
    79條第1項第3款，民事訴訟法第542條定有明文。本院既准
    遺產管理人對於張查某之繼承人為承認繼承之公示催告，爰
    併依上開規定，裁定如主文所示。
中    華    民    國    100   年    11    月    29    日
                  家事法庭法  官  吳素勤
以上正本係照原本作成。
如不服本裁定應於送達後10日內向本院提出抗告狀，並繳納抗告
費新臺幣1,000元。
中    華    民    國    100   年    11    月    29    日
                          書記官  郭麗琴